【裁判字號】    94,交聲,539
【裁判日期】    950404
【裁判案由】    違反道路交通管理處罰條例聲明異議
【裁判全文】
臺灣桃園地方法院刑事交通事件裁定     94年度交聲字第539號
原處分機關  交通部公路總局新竹區監理所桃園監理站
異  議  人  甲○○
上列受處分人因違反道路交通管理處罰條例案件，對於交通部公
路局新竹區監理所桃園監理站所為之處分（桃監裁罰字第52-DA0
000000號）聲明異議，本院裁定如下：
        主  文
異議駁回。
        理  由
一、原處分意旨略以：道路交通安全規則第114 條第1 項第2 款
    前段規定，汽車駕駛人飲酒後其吐氣所含酒精成份超過每公
    升0.25毫克以上者，不得駕車，本件異議人即受處分人甲○
    ○於民國94年9 月23日23時59分許，駕駛車號9519-KD 號自
    小客車在桃園縣桃園市○○○路與中正路口，為桃園縣警察
    局桃園分局景福派出所查獲實施酒精測試舉發「酒後駕車，
    經酒精測定器測為0.30MG/L，標準值為0.25MG/L（禁駛）」
    ，並填摯桃警局交字第52-DA0000000號舉發違反道路交通管
    事件通知單。受處分人異議意旨則以：參加聚餐後，由伊同
    事開車，伊當時喝醉酒有點恍惚，也不曉得是誰開車的，伊
    同事說前面臨檢，伊就趕快到駕駛座上打電話，並不是伊駕
    駛汽車云云。
二、按汽車駕駛人有飲酒後其吐氣所含酒精成份超過0.25毫克以
    上者，不得駕車。又汽車駕駛人，駕駛汽車經測試檢定有左
    列情形之一者，處新台幣15,000元以上60,000元以下罰鍰，
    並當場禁止其駕駛及吊扣其駕駛執照1 年。‧‧‧一酒精濃
    度超過規定標準，道路交通安全規則第114 條第2 款、道路
    交通管理處罰條例第35條第1項第1款分別定有明文。
三、經查：異議人即受處分人甲○○於民國94年9 月23日23時59
    分許，駕駛車號9519-KD 號自小客車在桃園縣桃園市○○○
    路與中正路口，為桃園縣警察局桃園分局景福派出所警員陳
    逸任查獲，並對異議藝人作酒精測試，酒測值為0.30MG/L，
    已經超過法定標準值為0.25MG/L，並填摯舉發違反道路交通
    管事件通知單等情，業經證人即當日舉發之警員陳逸任於本
    院訊問時結證在卷（見本院94年12月23日訊問筆錄）。異議
    人於本院雖辯稱：參加聚餐後，由伊同事開車，伊當時喝醉
    酒有點恍惚，也不曉得是誰開車的，伊同事說前面臨檢，伊
    就趕快到駕駛座上打電話，並不是伊駕駛汽車云云。惟查，
    證人即舉發違規警員陳逸任證稱，當時在桃園市○○路與大
    興西路口設置路檢點執行取締酒駕的勤務，在4 個路口都有
    設置路檢點攔車臨檢酒測，都有告示牌、警示燈，伊分配的
    工作在中正路與大興西路口，在路檢點前方，要盤檢一些駕
    駛民眾因看到有酒測路檢就停在路邊的駕駛，當時伊有看到
    異議人開著一部裕隆的休旅車，由南崁往桃園市方向行駛在
    中正路剛轉入大興西路時，異議人就把車子停在路邊，伊馬
    上上前盤查，當時車內只有異議人坐在駕駛座上，請異議人
    出示行照、駕照，並問異議人有沒有喝酒，異議人說有喝酒
    ，伊就示意異議人到路檢點執行酒測，測得酒精濃度已經超
    過0.25毫克，就當場舉發，從伊看到異議人駕駛的車輛停下
    來，到伊到異議人的車子期間，都沒有看到任何人下車，甚
    至包括異議人也沒有下車等語（見本院同上訊問筆錄），異
    議人前開所辯，顯與事實不符，並無可採。從而裁決機關援
    引前揭法條裁處異議人罰鍰裁處異議人罰鍰19,500元，並吊
    扣駕駛執照12個月，於法洵無不合。異議人猶執陳詞否認而
    聲明異議，指摘原處分不當，非有理由，應予駁回。
據上論斷，應依道路交通管理處罰條例第87條第2 項，道路交通
案件處理辦法第19條，裁定如主文。
中    華    民    國    95    年    4     月    4     日
                         臺灣桃園地方法院交通法庭
                             法  官  黃永定
以上正本證明與原本無異。
如不服本裁定，應於裁定送達後5 日內向本院提出抗告狀。
                             書記官   施春祝
中    華    民    國    95    年    4     月    4     日


司法院資訊處製作；財團法人民間司法改革基金會備份。
